【裁判字號】    98,訴緝,166
【裁判日期】    990305
【裁判案由】    毒品危害防制條例
【裁判全文】
臺灣高雄地方法院刑事判決             98年度訴緝字第166號
公  訴  人  臺灣高雄地方法院檢察署檢察官
被      告  甲○○
上列被告因毒品危害防制條例案件，經檢察官提起公訴（96年度
毒偵字第10199 、10200 號），被告於本院準備程序中，就被訴
犯罪事實為有罪之陳述，經本院告知簡式審判程序意旨，並聽取
公訴人及被告之意見後，本院合議庭裁定由受命法官獨任依簡式
審判程序審理，判決如下：
    主  文
甲○○施用第一級毒品，累犯，處有期徒刑拾月，減為有期徒刑
伍月。又施用第一級毒品，累犯，處有期徒刑捌月。應執行有期
徒刑壹年。
    事  實
一、甲○○前因施用毒品案件，經送觀察、勒戒後，認無繼續施
    用毒品之傾向，而經臺灣高雄地方法院檢察署檢察官以90年
    度偵緝586 號為不起訴處分確定；復再施用毒品，經觀察勒
    戒，認有繼續施用之傾向，經令入戒治處所施以強制戒治，
    於民國91年11月17日戒治完畢；再因竊盜案件，經本院以93
    年度易字第288 號判決判處有期徒刑10月確定；又因施用毒
    品案件，經本院以93年度訴字第1446號判決判處有期徒刑9
    月確定，上開兩案經定應執行有期徒刑1 年6 月確定，而於
    95年1 月7 日縮刑期滿執行完畢；猶不知警惕，仍未戒除毒
    癮，於前述觀察勒戒、強制戒治執行完畢釋放後5 年內，復
    基於施用第一級毒品之犯意：(一)於96年3 月31日0 時許，在
    高雄縣梓官鄉蚵寮海邊消波塊內，施用第一級毒品海洛因1
    次。(二)又於96年5 月9 日11時許，在高雄縣梓官鄉梓官城隍
    廟附近其朋友住處內，施用第一級毒品海洛因1 次。嗣經警
    分別於96年3 月31日上午7 時30分、96年5 月10日20時10分
    許對其採集尿液送驗查獲。
二、案經高雄縣政府警察局岡山分局報告臺灣高雄地方法院檢察
    署檢察官偵查起訴。
    理  由
一、本件被告甲○○所犯為死刑、無期徒刑或最輕本刑為3 年以
    上有期徒刑以外之罪，其於準備程序中就被訴事實為有罪之
    陳述，經告知簡式審判程序之旨，並聽取公訴人及被告之意
    見後，本院合議庭依刑事訴訟法第273 條之1 第1 項規定，
    裁定由受命法官獨任進行簡式審判程序，是本案之證據調查
    ，依同法第273 條之2 規定，不受同法第159 條第1 項、第
    161 條之2 、第161 條之3 、第163 條之1 ，及第164 條至
    170 條所規定證據能力認定及調查方式之限制，合先敘明。
二、訊據被告於本院審理時對於前揭犯罪事實坦承不諱，且其於
    96年3 月31日、96年5 月10日所採驗之尿液，經送往台灣檢
    驗科技股份有限公司以GC/ MS方法（氣相層析/ 質譜儀法）
    檢驗，結果均呈第一級毒品海洛因代謝後嗎啡之陽性反應，
    此有高雄縣政府警察局岡山分局赤崁派出所毒品案件嫌犯尿
    液採證檢驗對照表、高雄縣政府警察局岡山分局偵查隊偵辦
    毒品案件嫌犯尿液採證對照表、台灣檢驗科技股份有限公司
    96年5 月24日濫用藥物尿液檢驗報告在卷可稽（96年度毒偵
    字第4540號卷第12～13頁、96年度毒偵字第5216號卷第12～
    13頁），足認被告上開自白確與事實相符，洵堪採為論罪科
    刑之依據。
三、查海洛因屬毒品危害防制條例第2 條第2 項第1 款所定之第
    一級毒品。核被告所為，均係犯同條例第10條第1 項之施用
    第一級毒品罪。被告先後施用第一級毒品海洛因2 次之犯行
    ，犯意各別，行為互殊，應予分論併罰。又被告前有如事實
    欄所載犯罪科刑及執行情形，有臺灣高等法院被告前案紀錄
    表在卷可按，其於受徒刑執行完畢後，5 年以內故意再犯本
    件有期徒刑以上之2 罪，均為累犯，應依刑法第47條第1 項
    規定分別加重其刑。爰審酌被告前經觀察、勒戒及徒刑宣告
    後，仍未戒除毒癮，顯然缺乏戒毒決心，仍有入監矯治之必
    要；惟念及施用毒品究屬戕害自己身心之行為，尚未危害他
    人，及事後坦承犯行，犯罪後態度尚稱良好等一切情狀，分
    別量處如主文前段所示之刑，以資儆懲。又被告如事實欄一
    (一)所示犯行係在96年4 月24日以前，所犯罪名合於中華民國
    九十六年罪犯減刑條例之減刑條件，雖曾經本院於97年5 月
    28日發布通緝，有臺灣高等法院被告前案紀錄表在卷可查（
    本院訴緝字卷第11頁），惟發布通緝時點已在上開減刑條例
    施行日即96年7 月16日以後，非屬該條例第5 條所定不得減
    刑之情形，仍應就所犯如事實欄一(一)所示之罪減其宣告刑2
    分之1 ，即減為如主文前段所示之刑，並與其所犯如事實欄
    一(二)所示之罪定其應執行刑，以資警惕。
據上論斷，應依刑事訴訟法第273 條之1 第1 項、第299 條第1
項前段，毒品危害防制條例第10條第1 項，刑法第11條前段、第
47條第1 項、第51條第5 款，中華民國九十六年罪犯減刑條例第
2 條第1 項第3 款、第7 條，判決如主文。
本案經檢察官李怡增到庭執行職務。
中    華    民    國    99    年    3     月    5     日
                  刑事第十六庭  法  官  姚水文
以上正本證明與原本無異。
如不服本判決應於收受送達後10日內向本院提出上訴書狀，並應
敘述具體理由；如未敘述上訴理由者，應於上訴期間屆滿後20日
內向本院補提理由書（均須按他造當事人之人數附繕本）「切勿
逕送上級法院」。
中    華    民    國    99    年    3     月    8     日
                               書記官  何慧娟
附錄本案論罪科刑法條：
毒品危害防制條例第10條第1項
施用第一級毒品者，處 6 月以上 5 年以下有期徒刑。

司法院資訊處製作；財團法人民間司法改革基金會備份。
